臺灣新北地方法院民事裁定
111年度家繼訴字第125號
原      告  楊謝香蘭
訴訟代理人  蔡宗隆律師
被      告  楊美華  
            楊美玲  

兼上一人
訴訟代理人  楊予萱  


上列原告與被告等間請求分割遺產等事件，本院裁定如下：
    主  文
原告應於本裁定送達後伍日內，補繳裁判費陸萬肆仟捌佰參拾伍
元，逾期未繳，則駁回原告之訴。
    理  由
一、按原告之訴有起訴不合程式或不備其他要件之情形者，依其
    情形可以補正經審判長定期間命其補正而不補正者，法院應
    以裁定駁回之。又提起民事訴訟，應依民事訴訟法規定繳納
    裁判費，此為必須具備之程式。次按訴訟標的之價額，由法
    院核定；核定訴訟標的之價額，以起訴時之交易價額為準；
    無交易價額者，以原告就訴訟標的所有之利益為準；分割共
    有物涉訟，以原告因分割所受利益之價額為準，民事訴訟法
    第77條之1第1項、第2項、第77條之2第1項本文、第77條之1
    1分別定有明文。
二、本件原告與被告間請求分割遺產等事件，前經調解不成立，
    原告請求訴訟，原告起訴僅繳納聲請費用新台幣2,000元，
    未據繳納全額裁判費，經查，本件原告主張分割遺產，主張
    被繼承人遺產價額為新台幣（下同）9,512,154元，並於分
    割方法主張原告先依照剩餘財產分配請求取得2,144,451元
    ，並主張依照被繼承人遺囑由原告分得遺產中不動產即門牌
    號碼為新北市○○區○○街00號3樓房屋及座落土地及新北市○○
    區○○段000地號土地、被告三人分得其餘財產，是以原告主
    張其所受利益為原告分得遺產中不動產即門牌號碼為新北市
    ○○區○○街00號3樓房屋及座落土地及新北市○○區○○段000地號
    土地，該價額分別為157,933元、7,377,425元，並扣除土地
    增值稅885,704元，合計為6,649,654元，至於原告主張遺囑
    有侵害被告三人特留分問題，尚待被告三人自行主張，故本
    件原告主張本件訴訟標的價額要扣除原告補足被告三人特留
    分部分即屬無據，是以本件訴訟標的價額為6,649,654元。
    本件依其聲明應徵第一審裁判費為66,835元，扣除原告前所
    繳納2,000元，尚應繳納64,835元，茲依家事事件法第51條
    準用民事訴訟法第249條第1項但書規定，命原告於收受本件
    裁定送達五日內向本院補繳。逾期未繳，即駁回原告之訴，
    特此裁定。
中　　華　　民　　國　　111 　年　　11　　月　　17　　日
                  家事法庭  法　官　顏妃琇
以上正本證明與原本無異
本裁定關於命補繳裁判費部分不得抗告；如對關於核定訴訟標的
價額部分不服，須於裁定送達後十日內向本院提出抗告狀。
    
中　　華　　民　　國　　111 　年　　11　　月　　17　　日
                                書記官　游立綸